【裁判字號】    89,南簡上,174
【裁判日期】    900711
【裁判案由】    違反電子遊戲場業管理條例
【裁判全文】
臺灣臺南地方法院刑事判決                      八十九年度南簡上字第一七四號
    上  訴  人  甲○○
    上  訴  人  甲○○
    即  被  告
右上訴人因違反電子遊戲場業管理條例案件，不服本院臺南簡易庭八十九年度南簡字
第五五一號中華民國八十九年九月二十日第一審判決（聲請簡易判決處刑書案號：臺
灣臺南地方法院檢察署檢察官八十九年度偵字第八八二六號），提起上訴，本院管轄
之第二審合議庭判決如左：
    主  文
上訴駁回。
    事  實
一、甲○○明知未依電子遊戲場業管理條例規定辦理營利事業登記者，不得經營電子
    遊戲場業，竟自民國八十九年五月間，尚未辦妥營利事業登記，即擅自在台南市
    ○○路○段七０三巷十六號一樓，開設「易百樂」電子遊戲場，擺設包括水果盤
    及賽馬等各式電子遊戲機共計二十四台，供不特定顧客把玩。嗣於八十九年七月
    十日晚上八時許，為台南市警察局行政課在上址當場查獲。
二、案經台南市政府移送臺灣臺南地方法院檢察署檢察官聲請以簡易判決處刑。
    理  由
一、訊之被告甲○○固不否認有於右揭時、地，未經辦妥營利事業登記證，即擅自經
    營電子遊戲場業之事實，惟否認有何違反電子遊戲場業管理條例之犯意，辯稱：
    電子遊戲場業管理條例係於八十九年二月五日甫經公布生效，而伊為配合新法施
    行，早於本案發生前之八十九年三月間，即申請核發營利事業登記證，台南市政
    府亦於同年七月二十四日據以核發「易百樂電子遊戲場」之營利事業登記證及營
    業級別證，伊並無「不依規定辦理營利事業登記證，而經營電子遊戲場業」之犯
    意可言云云。惟查：右揭未經辦妥營利事業登記即經營電子遊戲場之事實，業據
    被告自承不諱，核與證人即於警察臨檢時正在店內遊藝之顧客許明順於警訊中供
    述「易百樂」電子遊戲場對外營業之情節相符，此外，並有台南市警察局行政課
    執行取締賭博性電玩專案勤務臨檢紀錄報告表一紙及現場相片（影本）四張附卷
    可稽，事證已甚明確。被告雖辯稱：伊於查獲前即已依規定申請核發營利事業登
    記證，並無違反電子遊戲場業第十五條規定之犯意，並提出「消防安全設備檢修
    申報書」一份為據。惟按：電子遊戲場業管理條例第十五條規定：「未依本條例
    規定辦理營利事業登記者，不得經營電子遊戲場業」，其意在規範業者於取得營
    利事業登記證後，始得經營電子遊戲場業；被告於八十九年七月二十四日始經台
    南市政府核准發給營利事業登記證，有該登記證在卷可稽，依前揭十五條之規定
    ，被告在七月二十四日之前即不得經營電子遊戲場業。惟被告竟自八十九年五月
    起至同年七月十日被查獲止，在核准營利事業設立之前，即先行經營電子遊戲場
    ，其違反電子遊戲場業管理條例第十五條之規定，實甚明確。被告認其於申請辦
    理營利事業登記證期間，亦得經營電子遊戲場業之見解，與上開規定意旨明顯不
    符，其執此辯稱並無犯意云云，要無可採。事證明確，被告犯行堪以認定。
二、核被告所為，係違反電子遊戲場業管理條例第十五條之規定，應依同條例第二十
    二條規定論處。原審引用刑事訴訟法第四百四十九條第一項前段、第四百五十四
    條第二項、電子遊戲場業管理條例第二十二條、刑法第十一條前段、第四十二條
    第三項、罰金罰鍰提高標準條例第二條之規定，並審酌被告之犯罪動機、目的、
    手段、所生危害、犯罪後之態度等一切情狀，量處被告罰金新台幣六十萬元，並
    諭知易服勞役之折算標準。電子遊戲場業管理條例第二十二條之法定刑為一年以
    下有期徒刑、拘役或科或併科新台幣五十萬元以上二百五十萬元以下之罰金，原
    審就被告犯案情節從輕量處罰金刑，並就罰金最低度之新台幣五十萬元酌加為六
    十萬元，其認事、用法均無不合，量刑亦屬妥適。被告徒以原審量刑過重、無力
    負擔為由提起上訴，請求從輕量刑，為無理由，應予駁回。
據上論斷，應依刑事訴訟法第四百五十五條之一第一項、第三項、第三百六十八條，
判決如主文。
本案經檢察官洪士傑到庭執行職務。
中      華      民      國      九十      年      七      月    十一    日
                              臺灣臺南地方法院刑事第五庭
                                  審判長法  官
                                        法  官
                                        法  官
右正本證明與原本無異
本件不得上訴
                                        書記官
中      華      民      國      九十      年      七      月    十一    日
附錄本案論罪科刑法條全文：
電子遊戲場業管理條例第二十二條
違反第十五條規定者，處行為人一年以下有期徒刑、拘役或科或併科新台幣五十萬元
以上二百五十萬元以下罰金。


司法院資訊處製作；財團法人民間司法改革基金會備份。
